【裁判字號】    90,交訴,60
【裁判日期】    901026
【裁判案由】    過失致死
【裁判全文】
臺灣雲林地方法院刑事判決                            九十年度交訴字第六號
    公  訴  人  臺灣雲林地方法院檢察署檢察官
    被      告  乙○○
右列被告因業務過失致死案件，經檢察官提起公訴（九十年度偵字第三一九九號），
本院判決如左：
    主  文
乙○○從事業務之人，因業務上之過失致人於死，處有期徒刑拾月。緩刑伍年。
    事  實
一、乙○○係國地水泥工業股份有限公司之司機，平日以駕駛大貨車載運混凝土為業
    ，為從事駕駛汽車業務之人，於民國九十年五月十日，駕駛車牌號碼ＴＵ─八九
    九號特種自用大貨車，沿雲林縣土庫鎮馬光至崙內之產業道路由南往北方向行駛
    ，於同日二十時二十分許，行經該產業道路與由大荖往崙內東西向道路之無號碼
    交岔路路口時，本應注意汽車行駛時，行車速度，依標誌之規定，無標誌者，行
    經無號誌之交岔路口，應減速慢行，作隨時停車之準備及汽車行駛時，駕駛人應
    注意車前狀況，並隨時採取必要之安全措施，以避免危險之發生，而依當時情況
    天候晴、夜間無照明、路面狀態乾燥、無缺陷、無障礙物、視距良好，仍然可以
    注意之情事，竟能注意而疏未注意車前狀況及以時速約五十公里速度通過，適洪
    卿騎乘車牌號碼ＫＬ三─二九一號機車搭載甲○○○、洪宗賢，沿雲林縣土庫鎮
    大荖往崙內之東西向道路由東往西方向行駛，同時經過該無號誌交岔路口，亦疏
    未注意支線道車應暫停讓幹線道車先行，因而二車碰撞，洪卿人車倒地，受有頭
    部裂傷、臉部擦傷、表皮出血、右胸挫傷、左季肋部腹上部廣泛性條狀挫傷、表
    皮出血、骨折、四肢多處擦傷、表皮出血、左上臂廣泛性條狀挫傷、表皮出血、
    肱骨骨折等傷害，雖經送醫仍因胸、腹腔內出血而死亡，乙○○肇事後隨即於犯
    罪被發覺前，向雲林縣警察局虎尾分局報案，請員警前往現場處理而自首接受裁
    判。
二、案經雲林縣警察局虎尾分局移送臺灣雲林地方法院檢察署檢察官相驗後偵查起訴
    。
    理  由
一、被告乙○○坦白認罪，承認駕車過失肇事之事實，並有雲林縣警察局道路交通事
    故調查表、舉發違反道路交通管理事件通知書各一紙及現場肇事照片數幀在卷，
    可以佐證其實，按汽車行駛時，行車速度，依標誌之規定，無標誌者，行經無號
    誌之交岔路口，應減速慢行，作隨時停車之準備，又汽車行駛時，駕駛人應注意
    車前狀況，並隨時採取必要之安全措施，以避免危險之發生，道路交通安全規則
    第九十三條第一項第款、第九十四條第三項分別定有明文，被告既駕駛汽車考領
    有駕駛執照，上述規則為其應注意並能注意之事項，且本件肇事路段，依當時情
    況天候晴、夜間無照明、路面狀態乾燥、無缺陷、無障礙物、視距良好，並無不
    能注意之情事，有道路交通事故調查表一紙註記明確，被告疏未注意上開規定，
    以致肇事，顯有過失，況且依臺灣省嘉雲區車輛行車事故鑑定委員會九十年七月
    三十一日嘉鑑字第九００七四二號鑑定意見書亦認定被告夜間駕駛自用大貨車，
    行經無號誌交岔路口，未減速慢行，為肇事次因，至於被害人洪卿騎乘機車，行
    經無號誌交岔路口，亦疏未注意支線道車應暫停讓幹線道車先行，雖為肇事主因
    ，與有過失，仍不能解免被告之過失責任。而被害人確因本件車禍受有上開傷害
    ，經送醫仍不治死亡，亦經臺灣雲林地方法院檢察署檢察官督同法醫師相驗屬實
    ，製有驗斷書、相驗屍體證明書、勘驗筆錄各一紙附卷可稽，並有財團法人天主
    教若瑟醫院診斷證明書一紙在卷可參，足見被告之過失行為與被害人死亡間有相
    當因果關係。本件事證明確，被告過失犯行可以認定，應依法論罪科刑。
二、核被告乙○○所為，係犯刑法第二百七十六條第二項之業務過失致人於死罪。被
    告於肇事後向雲林縣警察局虎尾分局報案，請員警前往車禍現場處理，有查詢表
    一紙在卷可稽，係對於未發覺之罪自首而接受裁判，爰依刑法第六十二條前段規
    定，減輕其刑。爰審酌被告違規駕車肇事、過失程度、所生之危害、被害人與有
    過失、肇事後將被害人送醫急救、與被害人家屬達成民事和解，有雲林縣土庫鎮
    調解委員會調解筆錄一紙在卷可憑及犯罪後坦白承認之態度等一切情狀，量處如
    主文所示之刑。又被告未曾受有期徒刑以上刑之宣告，有臺灣高等法院被告全國
    前案紀錄表及臺灣雲林地方法院檢察署刑案資料查註紀錄表各一紙附卷可稽，且
    因一時失於注意，致罹刑章，犯罪後深表悔悟，坦白承認，且與被害人家屬達成
    民事和解，本院經衡其由此論罪科刑教訓，應知警愓，小心駕駛，相信不會再犯
    ，因認對被告所處之刑以暫不執行為適當，爰併予宣告緩刑五年，以啟自新。
據上論斷，應依刑事訴訟法第二百九十九條第一項前段，刑法第二百七十六條第二項
、第六十二條前段、第七十四條第一款，罰金罰鍰提高標準條例第一條前段，判決如
主文。
本案經檢察官徐維嶽到庭執行職務。
中      華      民      國      九十    年   十    月       二十六      日
                                臺灣雲林地方法院交通法庭
                                    法  官
右正本證明與原本無異。
如不服本判決，應於判決送達後十日內向本院提出上訴狀（應附繕本）。「切勿逕送
上級法院」。
告訴人或被害人對於判決如有不服具備理由請求檢察官上訴者，其上訴期間之計算係
以檢察官收受判決正本之日期為準。
附錄本案論罪科刑法條：
刑法第二百七十六條第二項；從事業務之人，因業務上之過失犯前項之罪者，處五年
以下有期徒刑或拘役，得併科三千元以下罰金。


司法院資訊處製作；財團法人民間司法改革基金會備份。
